臺灣雲林地方法院刑事判決　　　　　　　96年度易緝字第25號
公　訴　人　臺灣雲林地方法院檢察署檢察官
被　　　告　乙○○
　　　　　　　　　　　5弄13.
　　　　　　　　　　（另案在臺灣雲林第二監獄執行中）
選任辯護人　盧奇南律師
上列被告因竊盜案件，經檢察官提起公訴（95年度偵字第3610號
），於本院準備程序進行中，被告就被訴事實為有罪之陳述，經
合議庭裁定由法官一人獨任進行簡式審判程序，判決如下：
    主      文
乙○○結夥三人以上攜帶兇器竊盜，處有期徒刑壹年，減為有期
徒刑陸月，如易科罰金，以新臺幣壹仟元折算壹日。
    事實及理由
一、犯罪事實：
    乙○○意圖為自己不法之所有，基於接續犯意聯絡，於民國
    95年7 月13日凌晨0 時許，夥同湯富賢（已判決確定）與另
    1 名真實姓名不詳之成年男子，前往雲林縣大埤鄉尚義村6
    號「崇先中學」電氣機房，共同以湯富賢持有、姓名年籍不
    詳，綽號「阿國」成年人所有之滑輪吊具組（俗稱吊猴）將
    電纜線吊起，再以湯富賢持有、為「阿國」所有、客觀上足
    對他人生命、身體、安全構成威脅，足供兇器使用之油壓剪
    剪斷電纜線之方式，結夥3 人共同竊得電纜線一百餘公斤，
    事後3 人將販售所得利益朋分花用，又因現場仍有大量電纜
    線可供竊取，且湯富賢所駕駛之自小客車不足供1 次載走，
    乙○○與湯富賢，再於同日晚上11時許，承上開犯意聯絡，
    一同前往「崇先中學」電氣機房，由湯富賢下手以上開工具
    及相同方式剪取電纜線，乙○○在旁將電纜線拉出並加以綑
    綁之方式，共同竊取電纜線時，適陳俊旭（另案判決確定）
    經過該地，發覺湯富賢、乙○○竊盜犯行，陳俊旭竟當場基
    於共同竊盜之犯意聯絡，參與湯富賢等2 人之竊盜行為，與
    乙○○一同綑綁湯富賢所剪下之電纜線，3 人合計竊得電纜
    線二百餘公斤。嗣為埋伏員警當場查獲，並扣得均為「阿國
    」所有之滑輪吊具組1 組、油壓剪及手電筒各1 支。
二、認定犯罪事實所憑之證據及理由：
    上開犯罪事實，業經證人即前「崇先中學」庶務組長甲○○
    於警詢時指述甚詳，有其警詢筆錄在卷可佐，並有同案被告
    乙○○、陳俊旭之警詢及檢察官面前筆錄、被害報告單、嘉
    義市警察局贓物認領保管單、扣押物品清單各1 紙及現場照
    片11張、滑輪吊具組1 組、油壓剪及手電筒各1 支扣案可稽
    。被告於本院審理時，對前開犯罪事實坦白承認，核於上揭
    證據資料相符，本案事證明確，被告犯行堪以認定，應予依
    法論科。
三、論罪科刑之理由：
  (一)扣案之油壓剪1 支，為供被告等竊取電纜線之用，既足以剪
    斷電纜線，客觀上足以對人之生命、身體、安全構成威脅，
    足認為係兇器。又被告與湯富賢、姓名年籍不詳之成年人、
    陳俊旭結夥3 人以上犯本案之罪，是核被告所為，係犯刑法
    第321 條第1 項第3 款、第4 款之結夥三人攜帶兇器之加重
    竊盜罪。
  (二)被告與湯富賢、陳俊旭及另1 真實姓名不詳之成年男子有犯
    意聯絡、行為分擔，均為共同正犯。
  (三)刑法第56條連續犯之規定，於94年1 月7 日經立法院刪除，
    新修正刑法於95年7 月1 日施行，本案被告2 次加重竊盜犯
    行均在刑法修正施行後，依刪除連續犯規定之立法說明略謂
    ：連續犯之規定廢除後，對於部分習慣犯，如竊盜、吸毒等
    犯罪，在實務之運用上，可以補充解釋之方式，發展接續犯
    之概念，對於合乎接續犯或包括的一罪之情形，認為構成單
    一之犯罪，以限縮數罪併罰之範圍，用以解決數罪併罰造成
    刑罰過重之不合理現象。又接續犯乃行為人主觀上出於一犯
    罪決意，在時間空間密接之情況下，出於數個行為（按：此
    乃自然行為，有以舉動稱之）而持續侵害同一法益之犯罪，
    其特徵在於每個行為原即足獨立成罪（反面而言，即其所實
    現之構成要件並非預定須實施數次行為始足成罪），然由於
    自數行為完成後逆溯觀察之結果，各該行為於時空密接之情
    況下，顯然於評價上喪失其獨立性，遂將各該行為全體包括
    地斷為一罪，此與集合犯之概念，尚有不同（按：集合犯乃
    立法者於架構構成要件行為時，原即將多數同種行為之反覆
    實施預定於內，從而，實施1 次固仍足以成罪，縱使於同一
    意思下多次反覆實施，亦僅包括地成立一罪，如收集犯、散
    布犯、常業犯）。依上開立法說明，本案被告於95年7 月13
    日凌晨0 時、同日晚上11時許，短短1 天內2 次於同一地點
    ，以相同方法，竊取相同被害人所有財物，侵害同一法益，
    對照被告於本院審理時供認：本來是打算1 次載，但因為湯
    富賢的車子裝不下，所以才分2 次過去的等語，可見被告2
    次竊盜行為，為基於同一加重竊盜犯意接續所為之數個行為
    舉動，其各次舉動之時空密接，各為接續犯之一部行為，應
    論以一罪。
  (四)爰審酌被告前於95年間，因施用毒品案件，經本院分別判處
    有期徒刑7 月、4 月，犯後又經通緝始行歸案，有臺灣高等
    法院被告前案紀錄表附卷足徵，被告素行不佳，逃避審判，
    被告亦於本院審理時供認缺購毒費而犯下本案，兼衡本案被
    害人所受之損失不輕，且被告迭於警詢、檢察官面前及本院
    審理時均坦承犯行，尚有悔意，及其學歷為高職肄業，謀生
    能力本較常人為差，年紀尚輕等一切情狀，量處如主文所示
    之刑。本案被告犯罪行為終止時於96年4 月24日以前，核與
    中華民國96年罪犯減刑條例第2 條第1 項第3 款規定相符，
    併予依同條例第7 條、第9 條規定，諭知其減得之刑及其易
    科罰金之折算標準。
  (五)扣案之滑輪吊具組1 組、油壓剪及手電筒各1 支，雖為被告
    與共同正犯湯富賢、陳俊旭犯本件之罪所用之物，惟被告及
    湯富賢於檢察官面前均稱：扣案物為綽號「阿國」之人所有
    ，且無證據證明「阿國」參與本案為共同正犯，本院認依現
    有卷證資料尚無從證明上開扣案物係被告或其他共同正犯所
    有，爰不為沒收之諭知。
四、應適用之法律：
    應依刑事訴訟法第273 條之1 第1 項、第299 條第1 項前段
    、刑法第28條、第321 條第3 款、第4 款、第41條第1 項前
    段，中華民國96年罪犯減刑條例第2 條第1 項第3 款、第7
    條、第9 條，判決如主文。
本案經檢察官黃顗雯到庭執行職務。
中　　華　　民　　國　　96　　年　　11　　月　　29　　日
                  刑事第五庭  法  官  藍家偉
以上正本證明與原本無異。
如不服本判決，應於判決送達後10日內，向本院提出上訴狀。（
須附繕本）
                              書記官  徐基典
中　　華　　民　　國　　96　　年　　11　　月　　29　　日
附錄本案論罪科刑法條全文：
刑法第321 條：
犯竊盜罪而有左列情形之一者，處6 月以上、5 年以下有期徒刑
：
一、於夜間侵入住宅或有人居住之建築物、船艦或隱匿其內而犯
    之者。
二、毀越門扇、牆垣或其他安全設備而犯之者。
三、攜帶兇器而犯之者。
四、結夥三人以上而犯之者。
五、乘火災、水災或其他災害之際而犯之者。
六、在車站或埠頭而犯之者。
前項之未遂犯罰之。
